臺灣高雄地方法院刑事裁定
111年度聲字第1344號
聲  請  人  臺灣高雄地方檢察署檢察官
受  刑  人  李秀惠



上列聲請人因受刑人數罪併罰有二裁判以上，聲請定其應執行之
刑（111年度執聲字第1066號），本院裁定如下：
    主  文
李秀惠犯如附表所示之壹佰零捌罪，所處如附表所示之刑，應執
行有期徒刑拾月，如易科罰金，以新臺幣壹仟元折算壹日。
    理  由
一、聲請意旨略以：受刑人李秀惠因偽造文書案件，先後經判決
    確定如附表所示，應依刑法第50條、第53條及第51條第5 款
    ，定其應執行之刑，爰依刑事訴訟法第477 條第1 項聲請裁
    定等語。
二、按「數罪併罰，有二裁判以上者，依第51條之規定，定其應
    執行之刑。」、「數罪併罰，分別宣告其罪之刑，依下列各
    款定其應執行者： ...五、宣告多數有期徒刑者，於各刑中
    之最長期以上，各刑合併之刑期以下，定其刑期。但不得逾
    30年。」刑法第53條、第51條第5 款分別規定明確。
三、本件受刑人所犯如附表所示之108罪，業經本院先後判處如
    附表所示之刑，並於如附表所示之日期分別確定在案，有臺
    灣高等法院被告前案紀錄表及附表所列各該刑事判決在卷可
    稽，是以檢察官聲請定其應執行刑，經核符合規定。再者，
    定應執行刑，不僅攸關國家刑罰權之行使，於受刑人之權益
    亦有重大影響，除顯無必要或有急迫情形外，法院於裁定前
    ，允宜予受刑人以言詞、書面或其他適當方式陳述意見之機
    會，是本院綜合考量受刑人所填寫之執行刑調查表（見臺灣
    高雄地方檢察署111 年度執聲字第1066號卷）、受刑人所為
    各次犯行所顯示之人格特性、權衡受刑人之責任與整體刑法
    目的及相關刑事政策，爰就受刑人所犯如附表所示之罪定其
    應執行刑有期徒刑10月，並諭知與原判決相同之易科罰金折
    算標準。
四、依刑事訴訟法第477 條第1 項，刑法第50條第1 項前段、第
    53條、第51條第5 款、第41條第1 項前段、第8 項，裁定如
    主文。
中　　華　　民　　國　　111 　年　　8 　　月　　30　　日
                  刑事第九庭    法　官  陳俊宏
以上正本證明與原本無異。
如不服本裁定，應於送達後5日內，向本院提出抗告狀。
中　　華　　民　　國　　111 　年　　8 　　月　　30　　日
                                書記官  李佳玲
　　　　　　　　　　　　　　　　
附表：受刑人應定執行刑案件一覽表
編 號 罪名 宣告刑 犯罪日期 最後事實審  確定判決  備  註     法院案號   判決日期 法院案號 確定日期  1 共同犯行使偽造私文書罪 處有期徒刑伍月，如易科罰金，以新臺幣壹仟元折算壹日 108年2月1日 本院109年度簡字第3653號 109年11月16日 本院109年度簡字第3653號 109年12月26日  2 行使偽造私文書罪 處有期徒刑肆月，如易科罰金，以新臺幣壹仟元折算壹日 109年10月5日 本院110年度訴字第541 號  111年4 月28 日 本院110年度訴字第541 號 111年6月1日 編號2至108曾合併定執行刑有期徒刑柒月。 3 行使偽造私文書罪 處有期徒參月，如易科罰金，以新臺幣壹仟元折算壹日 107年11月21日      4 行使偽造私文書罪 處有期徒參月，如易科罰金，以新臺幣壹仟元折算壹日 107年12月13日      5 行使偽造私文書罪 處有期徒刑參月，如易科罰金，以新臺幣壹仟元折算壹日。 107年12月3日      6 行使偽造私文書罪 處有期徒刑參月，如易科罰金，以新臺幣壹仟元折算壹日。 108年2月2日      7 行使偽造私文書罪 處有期徒刑參月，如易科罰金，以新臺幣壹仟元折算壹日。 108年3月22日      8 犯行使偽造準私文書罪 處有期徒刑參月，如易科罰金，以新臺幣壹仟元折算壹日。 108年7月19日      9 犯行使偽造準私文書罪 處有期徒刑參月，如易科罰金，以新臺幣壹仟元折算壹日。 108年7月21日      10 行使偽造準私文書罪 處有期徒刑參月，如易科罰金，以新臺幣壹仟元折算壹日。 108年7月23日      11 行使偽造準私文書罪 處有期徒刑參月，如易科罰金，以新臺幣壹仟元折算壹日。 108年7月31日      12 行使偽造私文書罪 處有期徒刑參月，如易科罰金，以新臺幣壹仟元折算壹日。 107年12月19日      13 行使偽造私文書罪 處有期徒刑參月，如易科罰金，以新臺幣壹仟元折算壹日。 107年12月22日      14 行使偽造準私文書罪 處有期徒刑參月，如易科罰金，以新臺幣壹仟元折算壹日。 108年4月27日      15 行使偽造準私文書罪 處有期徒刑參月，如易科罰金，以新臺幣壹仟元折算壹日。 108年6月23日      16 行使偽造準私文書罪 處有期徒刑參月，如易科罰金，以新臺幣壹仟元折算壹日。 108年6月23日      17 行使偽造準私文書罪 處有期徒刑參月，如易科罰金，以新臺幣壹仟元折算壹日。 108年8月13日      18 行使偽造準私文書罪 處有期徒刑參月，如易科罰金，以新臺幣壹仟元折算壹日。 108年8月26日      19 詐欺取財罪 處有期徒刑貳月，如易科罰金，以新臺幣壹仟元折算壹日。 107年12月1日      20 詐欺取財罪 處有期徒刑貳月，如易科罰金，以新臺幣壹仟元折算壹日。 107年12月1日      21 詐欺取財罪 處有期徒刑貳月，如易科罰金，以新臺幣壹仟元折算壹日。 107年12月3日      22 詐欺取財罪 處有期徒刑貳月，如易科罰金，以新臺幣壹仟元折算壹日。 107年12月7日      23 詐欺取財罪 處有期徒刑貳月，如易科罰金，以新臺幣壹仟元折算壹日。 107年12月7日      24 詐欺取財罪 處有期徒刑貳月，如易科罰金，以新臺幣壹仟元折算壹日。 107年12月8日      25 詐欺取財罪 處有期徒刑貳月，如易科罰金，以新臺幣壹仟元折算壹日。 107年12月9日      26 詐欺取財罪 處有期徒刑貳月，如易科罰金，以新臺幣壹仟元折算壹日。 107年12月10日      27 詐欺取財罪 處有期徒刑貳月，如易科罰金，以新臺幣壹仟元折算壹日。 107年12月11日      28 詐欺取財罪 處有期徒刑貳月，如易科罰金，以新臺幣壹仟元折算壹日。 107年12月14日      29 詐欺取財罪 處有期徒刑貳月，如易科罰金，以新臺幣壹仟元折算壹日。 107年12月17日      30 詐欺得利罪 處有期徒刑貳月，如易科罰金，以新臺幣壹仟元折算壹日。 107年12月19日      31 詐欺取財罪 處有期徒刑貳月，如易科罰金，以新臺幣壹仟元折算壹日。 107年12月21日      32 詐欺取財罪 處有期徒刑貳月，如易科罰金，以新臺幣壹仟元折算壹日。 107年12月23日      33 詐欺取財罪 處有期徒刑貳月，如易科罰金，以新臺幣壹仟元折算壹日。 108年1月10日      34 詐欺得利罪 處有期徒刑貳月，如易科罰金，以新臺幣壹仟元折算壹日。 108年1月10日      35 詐欺得利罪 處有期徒刑貳月，如易科罰金，以新臺幣壹仟元折算壹日。 108年1月21日      36 詐欺取財罪 處有期徒刑貳月，如易科罰金，以新臺幣壹仟元折算壹日。 108年1月28日      37 詐欺得利罪 處有期徒刑貳月，如易科罰金，以新臺幣壹仟元折算壹日。 108年2月18日      38 詐欺取財罪 處有期徒刑貳月，如易科罰金，以新臺幣壹仟元折算壹日。 108年3月21日      39 詐欺取財罪 處有期徒刑貳月，如易科罰金，以新臺幣壹仟元折算壹日。 108年3月21日      40 詐欺得利罪 處有期徒刑貳月，如易科罰金，以新臺幣壹仟元折算壹日。 108年3月21日      41 詐欺取財罪 處有期徒刑貳月，如易科罰金，以新臺幣壹仟元折算壹日。 108年3月22日      42 詐欺取財罪 處有期徒刑貳月，如易科罰金，以新臺幣壹仟元折算壹日。 108年3月23日      43 詐欺取財罪 處有期徒刑貳月，如易科罰金，以新臺幣壹仟元折算壹日。 108年3月24日      44 詐欺取財罪 處有期徒刑貳月，如易科罰金，以新臺幣壹仟元折算壹日。 108年4月20日      45 詐欺取財罪 處有期徒刑貳月，如易科罰金，以新臺幣壹仟元折算壹日。 108年4月21日      46 詐欺取財罪 處有期徒刑貳月，如易科罰金，以新臺幣壹仟元折算壹日。 108年5月5日      47 詐欺取財罪 處有期徒刑貳月，如易科罰金，以新臺幣壹仟元折算壹日。 108年5月8日      48 詐欺取財罪 處有期徒刑貳月，如易科罰金，以新臺幣壹仟元折算壹日。 108年5月12日      49 詐欺取財罪 處有期徒刑貳月，如易科罰金，以新臺幣壹仟元折算壹日。 108年5月13日      50 詐欺取財罪 處有期徒刑貳月，如易科罰金，以新臺幣壹仟元折算壹日。 108年5月16日      51 詐欺取財罪 處有期徒刑貳月，如易科罰金，以新臺幣壹仟元折算壹日。 108年6月6日      52 詐欺取財罪 處有期徒刑貳月，如易科罰金，以新臺幣壹仟元折算壹日。 108年6月6日      53 詐欺取財罪 處有期徒刑貳月，如易科罰金，以新臺幣壹仟元折算壹日。 108年6月6日      54 詐欺得利罪 處有期徒刑貳月，如易科罰金，以新臺幣壹仟元折算壹日。 108年7月19日      55 詐欺取財罪 處有期徒刑貳月，如易科罰金，以新臺幣壹仟元折算壹日。 108年7月19日      56 詐欺取財罪 處有期徒刑貳月，如易科罰金，以新臺幣壹仟元折算壹日。 108年7月19日      57 詐欺取財罪 處有期徒刑貳月，如易科罰金，以新臺幣壹仟元折算壹日。 108年8月9日      58 詐欺取財罪 處有期徒刑貳月，如易科罰金，以新臺幣壹仟元折算壹日。 108年8月10日      59 詐欺得利罪 處有期徒刑貳月，如易科罰金，以新臺幣壹仟元折算壹日。 107年12月18日      60 詐欺取財罪 處有期徒刑貳月，如易科罰金，以新臺幣壹仟元折算壹日。 107年12月24日      61 詐欺取財罪 處有期徒刑貳月，如易科罰金，以新臺幣壹仟元折算壹日。 107年12月28日      62 詐欺取財罪 處有期徒刑貳月，如易科罰金，以新臺幣壹仟元折算壹日。 107年12月29日      63 詐欺取財罪 處有期徒刑貳月，如易科罰金，以新臺幣壹仟元折算壹日。 108年1月4日      64 詐欺取財罪 處有期徒刑貳月，如易科罰金，以新臺幣壹仟元折算壹日。 108年1月9日      65 詐欺取財罪 處有期徒刑貳月，如易科罰金，以新臺幣壹仟元折算壹日。 108年1月13日      66 詐欺取財罪 處有期徒刑貳月，如易科罰金，以新臺幣壹仟元折算壹日。 108年1月14日      67 詐欺取財罪 處有期徒刑貳月，如易科罰金，以新臺幣壹仟元折算壹日。 108年1月14日      68 詐欺取財罪 處有期徒刑貳月，如易科罰金，以新臺幣壹仟元折算壹日。 108年1月14日      69 詐欺取財罪 處有期徒刑貳月，如易科罰金，以新臺幣壹仟元折算壹日。 108年1月16日      70 詐欺取財罪 處有期徒刑貳月，如易科罰金，以新臺幣壹仟元折算壹日。 108年1月18日      71 詐欺取財罪 處有期徒刑貳月，如易科罰金，以新臺幣壹仟元折算壹日。 108年1月24日      72 詐欺取財罪 處有期徒刑貳月，如易科罰金，以新臺幣壹仟元折算壹日。 108年1月29日      73 詐欺取財罪 處有期徒刑貳月，如易科罰金，以新臺幣壹仟元折算壹日。 108年2月7日      74 詐欺得利罪 處有期徒刑貳月，如易科罰金，以新臺幣壹仟元折算壹日。 108年2月21日      75 詐欺取財罪 處有期徒刑貳月，如易科罰金，以新臺幣壹仟元折算壹日。 108年2月22日      76 詐欺取財罪 處有期徒刑貳月，如易科罰金，以新臺幣壹仟元折算壹日。 108年2月23日      77 詐欺取財罪 處有期徒刑貳月，如易科罰金，以新臺幣壹仟元折算壹日。 108年2月26日      78 詐欺得利罪 處有期徒刑貳月，如易科罰金，以新臺幣壹仟元折算壹日。 108年2月26日      79 詐欺得利罪 處有期徒刑貳月，如易科罰金，以新臺幣壹仟元折算壹日。 108年2月26日      80 詐欺取財罪 處有期徒刑貳月，如易科罰金，以新臺幣壹仟元折算壹日。 108年2月26日      81 詐欺取財罪 處有期徒刑貳月，如易科罰金，以新臺幣壹仟元折算壹日。 108年2月27日      82 詐欺取財罪 處有期徒刑貳月，如易科罰金，以新臺幣壹仟元折算壹日。 108年3月29日      83 詐欺取財罪 處有期徒刑貳月，如易科罰金，以新臺幣壹仟元折算壹日。 108年3月30日      84 詐欺取財罪 處有期徒刑貳月，如易科罰金，以新臺幣壹仟元折算壹日。 108年3月30日      85 詐欺取財罪 處有期徒刑貳月，如易科罰金，以新臺幣壹仟元折算壹日。 108年4月3日      86 詐欺取財罪 處有期徒刑貳月，如易科罰金，以新臺幣壹仟元折算壹日。 108年4月20日      87 詐欺取財罪 處有期徒刑貳月，如易科罰金，以新臺幣壹仟元折算壹日。 108年4月24日      88 詐欺取財罪 處有期徒刑貳月，如易科罰金，以新臺幣壹仟元折算壹日。 108年4月26日      89 詐欺取財罪 處有期徒刑貳月，如易科罰金，以新臺幣壹仟元折算壹日。 108年4月27日      90 詐欺取財罪 處有期徒刑貳月，如易科罰金，以新臺幣壹仟元折算壹日。 108年5月17日      91 詐欺取財罪 處有期徒刑貳月，如易科罰金，以新臺幣壹仟元折算壹日。 108年5月18日      92 詐欺得利罪 處有期徒刑貳月，如易科罰金，以新臺幣壹仟元折算壹日。 108年5月19日      93 詐欺取財罪 處有期徒刑貳月，如易科罰金，以新臺幣壹仟元折算壹日。 108年5月20日      94 詐欺取財罪 處有期徒刑貳月，如易科罰金，以新臺幣壹仟元折算壹日。 108年5月20日      95 詐欺取財罪 處有期徒刑貳月，如易科罰金，以新臺幣壹仟元折算壹日。 108年5月21日      96 詐欺取財罪 處有期徒刑貳月，如易科罰金，以新臺幣壹仟元折算壹日。 108年5月21日      97 詐欺取財罪 處有期徒刑貳月，如易科罰金，以新臺幣壹仟元折算壹日。 108年5月24日      98 詐欺得利罪 處有期徒刑貳月，如易科罰金，以新臺幣壹仟元折算壹日。 108年6月4日      99 詐欺取財罪 處有期徒刑貳月，如易科罰金，以新臺幣壹仟元折算壹日。 108年6月22日      100 詐欺取財罪 處有期徒刑貳月，如易科罰金，以新臺幣壹仟元折算壹日。 108年6月22日      101 詐欺取財罪 處有期徒刑貳月，如易科罰金，以新臺幣壹仟元折算壹日。 108年6月24日      102 詐欺取財罪 處有期徒刑貳月，如易科罰金，以新臺幣壹仟元折算壹日。 108年6月28日      103 詐欺取財罪 處有期徒刑貳月，如易科罰金，以新臺幣壹仟元折算壹日。 108年6月30日      104 詐欺取財罪 處有期徒刑貳月，如易科罰金，以新臺幣壹仟元折算壹日。 108年8月13日      105 詐欺取財罪 處有期徒刑貳月，如易科罰金，以新臺幣壹仟元折算壹日。 108年8月15日      106 詐欺取財罪   處有期徒刑貳月，如易科罰金，以新臺幣壹仟元折算壹日。 108年8月16日      107 詐欺取財罪 處有期徒刑貳月，如易科罰金，以新臺幣壹仟元折算壹日。 108年8月17日      108 詐欺得利罪 處有期徒刑貳月，如易科罰金，以新臺幣壹仟元折算壹日。 108年8月19日